臺灣臺北地方法院刑事判決
111年度審易字第478號
公  訴  人  臺灣臺北地方檢察署檢察官
被      告  湯順耀




上列被告因竊盜案件，經檢察官提起公訴（110年度偵緝字第134
號），本院判決如下：
    主  文
湯順耀犯竊盜罪，累犯，處拘役肆拾日，如易科罰金，以新臺幣
壹仟元折算壹日。
未扣案之腳踏車壹輛沒收，於全部或一部不能沒收或不宜執行沒
收時，追徵其價額。 
    事  實
一、湯順耀於民國109年6月25日11時46分許至11時48分許間，徒
    步行經臺北市○○區○○○路0段000號前騎樓處，見甘萬福所有
    並停放該處腳踏車未上鎖，竟基於意圖為自己不法所有之竊
    盜犯意，徒手竊取該腳踏車1輛，並騎乘離開現場。嗣經甘
    萬福於同日（起訴書誤載為26日）12時30分許，至住處樓下
    即上址騎樓處欲騎乘腳踏車時，發現遭竊，旋即報警，為警
    方循線查悉上情。
二、案經甘萬福訴請臺北市政府警察局中山分局報請臺灣臺北地
    方檢察署偵查起訴。
    理  由
壹、證據能力
    本判決認定犯罪事實所引用之供述及非供述證據，並無證據
    證明係公務員違背法定程序所取得，且經檢察官及被告湯順
    耀（下稱被告）就證據能力均表示無意見（見本院卷第59、
    123、181至183頁），本院審酌該等證據資料製作時之情況
    ，亦無違法不當及證明力明顯過低之瑕疵，認作為證據應屬
    適當，依刑事訴訟法第158條之4解釋及第159條至第159條之
    5規定，均有證據能力。
貳、實體方面
一、認定犯罪事實所憑之證據及理由：
（一）訊據被告矢口否認有何竊盜犯行，辯稱：我並沒有竊取腳
      踏車，監視器所拍到的人不是我，且監視器所拍到的人衣
      服雖與我當時穿著衣服相同，但因我接受人家送的衣服、
      褲子，可能因此穿著相同的衣服，且警方查到我時也不是
      人贓俱獲，並未扣到遭竊的腳踏車，本案非被告所為云云
      。
（二）經查：
　 1、上開事實，業據證人即告訴人甘萬福指稱：我有1輛淑女
      腳踏車，沒有廠牌，前面有掛1個籃子，於109年6月25日1
      0時許，將腳踏車停放在位於臺北市○○區○○○路0段000號住
      處樓下騎樓，靠在柱子旁，沒有上鎖，當天12時30分許，
      我下樓要牽車時，發現腳踏車不見，我懷疑遭人竊取，所
      以報警，經警方調閱大樓監視器，發現有名中年男子有觀
      察一下，見腳踏車沒有上鎖，就徒手竊取後，往大樓左側
      巷子騎去等語甚詳（第21276號偵查卷第17至18、67頁）
      ，復有證人即查獲被告員警謝方瑀證稱：我於109年6月間
      在臺北市政府警察局中山分局中山二派出所任職，擔任警
      員，當天晚上接獲甘萬福報案稱腳踏車失竊，我們馬上調
      閱甘萬福所講停放腳踏車大樓門口、路口的監視器，很清
      楚看到有名穿著T恤，胸前有遊戲俄羅斯方塊圖案的男子
      行竊，翌日凌晨2、3時許進行巡邏時，在馬偕醫院巷子看
      到被告，因被告穿著衣物跟上開監視器所拍到行竊男子穿
      著相同，所以當場攔下被告，被告當時有喝酒，態度上有
      點裝瘋賣傻等語（見本院卷第125至127頁）。
   2、復觀警方調閱大樓監視器所拍攝竊取告訴人腳踏車者之影
      像，及警方查獲被告時之照片所呈，可見：告訴人於109
      年6月25日將其所有淑女款腳踏車停放在住處騎樓靠著柱
      子處，之後有一年長男性，頭戴黑色棒球帽，上衣穿著黑
      色，胸前有俄羅斯方塊圖樣的T恤，腳上穿著黑色上方有
      白色線條之鞋子等特徵，直接徒手移動該腳踏車，並騎乘
      離開該處，從該大樓左側小巷離開，沿錦州街往林森北路
      方向騎乘，而警方同年月26日4時40分許，在馬偕醫院急
      診室前，查獲被告，被告當時亦配戴黑色棒球帽（警卷誤
      載鴨舌帽），上衣亦為黑色T恤，胸前有遊戲俄羅斯方塊
      圖樣，腳上穿著黑色帶有白色線條之休閒鞋部分，有監視
      器影像翻拍照片、警方查獲被告之相片在卷可佐（21276
      號偵查卷第23、25、27、29頁），且被告於偵查中亦稱：
      （經提示第21276號偵查卷第29頁）我在馬偕醫院急診室
      前被警方查獲時，當時穿著衣物、鞋子、配戴帽子均與警
      方調閱監視器翻拍竊嫌照片穿著衣物相同等語（偵緝字第
      134號偵查卷第42頁），不僅所穿著上衣相同，連頭上配
      戴帽子、腳上穿著鞋子，及身材、體型等均相仿，被告空
      言稱監視器所翻拍照片中之人並非被告云云，顯為臨訟卸
      責之詞。
　 3、另觀被告前後所陳，亦有前後不一情形，即被告於警詢中
      先稱：109年6月25日11時至12時，我不曉得人在何處做何
      事，2天穿著應該一樣，我都在路上隨意行走，也不知往
      哪裡走，我也忘記有沒有偷腳踏車，不知有無使用工具云
      云（21276號偵查卷第10至11頁），於檢察官偵查中則陳
      ：我常到萬華，常將衣服跟別人換穿，但時間久了，我不
      記得等語（見偵緝字第134號偵查卷第42頁）；於本院審
      理時再改稱：我在西門町流浪，有接受別人給的衣服、褲
      子等語（見本院卷第59頁），則被告先稱與他人換穿衣物
      ，之後改稱接受他人贈與衣物云云，所述先後不一，顯有
      疑義，且被告事發翌日即為警查獲，在警局製作筆錄時，
      如並未行竊，當據實稱其有與他人衣物換穿，或穿著他人
      贈與衣物之情，以供警方詳查，但竟完全未陳述此節，僅
      稱不知道、不記得有無行竊、如何行竊、有無經過事發地
      等語，且被告於警詢中已稱其於6月25日、26日穿著衣物
      均相同，益徵被告於本案事發前已取得如第21276號偵查
      卷內翻拍照片所示之上衣、帽子及鞋子，並於事發日即10
      9年6月25日穿戴上述衣物、鞋、帽竊取告訴人之腳踏車甚
      明。至於警方縱未查獲告訴人遭竊腳踏車，亦不足驟為有
      利於被告之認定。
　 4、此外，並有本院111年7月1日公務電話紀錄在卷可按（本
      院卷第161頁）。　　
（三）綜上，被告所辯，顯為事後卸責之詞，不足憑採，本案事
      證明確，被告犯行堪以認定。
二、論罪科刑：
（一）核被告所為，係犯刑法第320條第1項之竊盜罪。
（二）刑之加重事由：
      被告前於：1、97年間因竊盜案件，經本院以97年度易字
      第1959號判決處有期徒刑7月確定，2、同年間因加重竊盜
      罪，經本院以97年度易字第2251號判決處有期徒刑8月確
      定，3、同年因施用第一級毒品罪，經本院以97年度訴字
      第1884號判決處有期徒刑10月（2罪），定應執行有期徒
      刑1年6月確定；4、因施用第一級毒品罪，經臺灣士林地
      方法院以97年度審訴字第147號判決處有期徒刑10月確定
      ；5、因犯加重竊盜罪等案件，經本院以98年易字第889號
      判決有期徒刑8月（2罪）、有期徒刑3月，應執行有期徒
      刑1年6月確定；6、因施用第一級毒品罪，經本院以97年
      訴字第1969號判決處有期徒刑1年1月；7、因施用第一級
      毒品罪，經本院以98年訴字第981號判決處有期徒刑1年確
      定，上開案件，經本院以98年聲字第3139號裁定，定應執
      行有期徒刑5年6月確定。8、於97年間，因施用第一級毒
      品，經本院以97年訴字第2174號判決處有期徒刑1年確定
      ；9、同年因犯施用第一級毒品罪，經本院分別以98年訴
      字第264號判決處有期徒刑10月確定，及以98年訴字第33
      號判決處有期徒刑1年2月確定，上開案件，經本院以98年
      聲字第2086號裁定定應執行有期徒刑4年8月確定。9、98
      年間因犯竊盜等案件，經臺灣高等法院以98年上易字第16
      27號判決將原判決撤銷，改判處有期徒刑8月（3罪）、9
      月，定應執行有期徒刑1年6月確定，上開案件經接續執行
      ，於109年5月20日縮短刑期假釋出監等情，有臺灣高等法
      院被告前案紀錄表在卷可按，被告於有期徒刑執行完畢後
      5年內，故意再犯本案犯行，為累犯，檢察官及被告對於
      前開被告前案紀錄表均表示無意見，並觀被告前開前案紀
      錄所載，可見被告前已有相同之竊盜、加重竊盜等侵害他
      人財產權益之前案紀錄，且經執行完畢，符合累犯者有其
      特別惡性及對刑罰反應力薄弱之立法理由；又依本案情節
      ，亦無須量處最低法定本刑之情形，依累犯規定加重其刑
      ，尚不悖司法院釋字第775號解釋之意旨，爰依刑法第47
      條第1項規定加重其刑。　　　
（三）量刑：
　　　爰以行為人責任為基礎，審酌被告不思正當途徑獲取財物
      ，為圖己便，恣意竊取他人財物腳踏車，所為造成告訴人
      財產上之損失及困擾，犯後否認犯行，且迄未賠償告訴人
      所受損害等犯後態度，並審酌告訴人於偵查中所陳之意見
      ，及被告所陳智識程度、家庭經濟、生活狀況，及被告所
      為本案犯行之犯罪動機、目的、手段等一切情狀，量處如
      主文所示之刑，並諭知易科罰金之折算標準。
三、沒收：
　  按犯罪所得，屬於犯罪行為人者，沒收之；於全部或一部不
    能沒收或不宜執行沒收時，追徵其價額，刑法第38條之1第1
    項前段、第3項定有明文。查被告竊得告訴人所有腳踏車1輛
    ，為被告行竊所得之財物，為其犯罪所得，但未扣案，應依
    前開規定宣告沒收，並於全部或一部不能沒收或不宜執行沒
    收時，追徵其價額。
據上論斷，應依刑事訴訟法第299條第1項前段，判決如主文。
本案經檢察官吳文琦提起公訴，檢察官楊舒雯到庭執行職務。
中　　華　　民　　國　　111 　年　　8 　　月　　15　　日
　　　　　　　　　刑事第二十一庭法　官  程克琳
上正本證明與原本無異。 
如不服本判決應於收受送達後20日內向本院提出上訴書狀，並應
敘述具體理由；其未敘述上訴理由者，應於上訴期間屆滿後20日
內向本院補提理由書（均須按他造當事人之人數附繕本）「切勿
逕送上級法院」。告訴人或被害人如對於本判決不服者，應具備
理由請求檢察官上訴，其上訴期間之計算係以檢察官收受判決正
本之日期為準。 因疫情而遲誤不變期間，得向法院聲請回復原
狀。
                                書記官  林志忠
中　　華　　民　　國　　111 　年　　8 　　月　　15　　日
附錄本案論罪科刑法條
刑法第320條：
意圖為自己或第三人不法之所有，而竊取他人之動產者，為竊盜
罪，處5年以下有期徒刑、拘役或50萬元以下罰金。
意圖為自己或第三人不法之利益，而竊佔他人之不動產者，依前
項之規定處斷。
前二項之未遂犯罰之。